【裁判字號】    94,上訴,2269
【裁判日期】    950222
【裁判案由】    偽造有價證券等
【裁判全文】
臺灣高等法院臺中分院刑事判決        94年度上訴字第2269號
上  訴  人
即  被  告  戊○○
選任辯護人  汪紹銘  律師
上  訴  人
即  被  告  丁○○
上  一  人
選任辯護人  桑銘忠  律師
上列上訴人等因偽造有價證券等案件，不服臺灣臺中地方法院93
年度訴字第1431號中華民國94年9月23日第一審判決 （起訴案號
：臺灣臺中地方法院檢察署93年度偵字第4630號），提起上訴，
本院判決如下：
    主  文
上訴駁回。
戊○○緩刑肆年。
    事  實
一、丁○○（原名黃欽木）因自己財務狀況十分惡化，其所有坐
    落臺中縣石岡鄉○○○段125、144、145、146、161、162地
    號等6筆土地，經債權人即抵押權人臺中縣石岡鄉農會於民
    國（下同）89年間，向台灣台中地方法院民事執行處聲請強
    制執行，為避免上開土地遭低價拍賣，乃積極尋求以較高價
    格出賣予他人，為期上開土地更具價值，希購得相鄰土地即
    己○○○（起訴書誤載為蔡林明蝦）所有重測前臺中縣石岡
    鄉○○段17、17之1、17之2、19、19之1地號等5筆土地，以
    利妥善規劃，又因若以自己名義購置、登記不動產，可能遭
    債權人聲請強制執行，且因曾受甲○○（丁○○為甲○○之
    姑丈）委託處理1筆共有土地遭占用事宜，而取得甲○○之
    印章，遂冀圖以甲○○名義向己○○○購買土地，竟未得甲○○同意，與戊○○（其經丁○○提出詐欺等罪告訴部分，
    另經檢察官92年度偵字第17367、21416、24515號為不起訴
    處分）共同基於偽造文書及偽造有價證券之犯意聯絡，於91
    年3月30日，一同赴臺中縣豐原市己○○○住處，由戊○○
    出面冒稱代表甲○○、丁○○則為介紹人，以總價新臺幣（
    下同）420萬元，與己○○○簽立如附表一編號１所示之不
    動產買賣契約書，並由戊○○在買受人簽名欄偽造「甲○○
    」署押及以上開甲○○之印章蓋用於買賣契約書上偽造「甲○○」印文，而偽造一式2份之買賣契約書，其中1份交己○○○收執而加以行使，並交付丁○○預先向不知情之邱明助
    借得之面額20萬元支票乙紙（發票人臺中商業銀行南陽分行
    、票號BE0000000號、發票日91年3月27日、付款人臺灣銀行
    豐原分行）作為買賣定金，餘款則偽簽如附表二所示發票人
    甲○○之本票2張（金額及姓名係戊○○偽填、印文由丁○○持上開印章盜蓋），以資擔保，足生損害於甲○○本人及
    己○○○，嗣己○○○察覺有異，委由其子蔡政宏向甲○○
    相詢後，而悉上情。丁○○於92年3、4月間，見己○○○得
    悉上開如附表一編號１所示之不動產買賣契約書，並非甲○○所簽立，不願繼續履行，復承前揭偽造文書之概括犯意，
    於92年4月1日冒用甲○○名義，寄發如附表一編號２之豐原
    郵局第358號存證信函予己○○○，偽造「甲○○」之印文
    於其上，藉此催告己○○○須依上開買賣契約書之約定履行
    ，足生損害於甲○○本人及己○○○。
二、丁○○於上開買賣契約訂立後，即積極與張阿梧（其經丁○○告訴詐欺、背信、偽造文書及妨害自由等罪部分，另經檢
    察官以92年度偵字第17367、21416及24515號為不起訴處分
    ）磋商前開土地買賣事宜（含前開由戊○○出面向己○○○
    購得之臺中縣石岡鄉○○段五筆土地，及丁○○所有之新萬
    安段六筆土地），其明知與張阿梧之土地買賣僅在磋商協議
    階段，尚未訂立契約，竟承前偽造文書之概括犯意，於91年
    6月1日以後之不詳時間，在戊○○與張阿梧在91年6月1日磋
    商不成已作廢如附表一編號３所示之土地買賣契約書（買賣
    標的物為前開臺中縣石岡鄉○○段5筆土地）上，偽造張阿
    梧、廖一驊之署押，足生損害於張阿梧及廖一驊。再於91年
    6月11日以後之不詳時間，在不詳地點，將其與張阿梧在91
    年6月11日磋商不成已作廢如附表一編號４所示之協議書（
    買賣標的物為前開臺中縣石岡鄉○○○段6筆土地），未經
    劉懋政及劉承禮（已於磋商前之86年2月14日死亡）同意，
    冒用其等2人名義充當該土地買賣之見證人，並偽造劉懋政
    及劉承禮之署押於協議書上，足生損害於劉懋政、劉承禮及
    張阿梧。嗣己○○○查悉如附表一編號１之買賣契約書及附
    表二之本票係偽造，經戊○○主動同意其沒收前開定金20萬
    元，丁○○心有不甘，且因懷疑張阿梧私下向己○○○高價
    購買土地，遂在臺灣臺中地方法院檢察署，連續於：92年3
    月28日申告張阿梧詐欺時當庭提出如附表一編號４之協議書
    影本加以行使；又於92年9月22日以張阿梧為被告、戊○○
    為追加被告，提出詐欺、背信、侵占之刑事告訴時，以書狀
    提出如附表一編號３之土地房屋買賣契約書影本加以行使，
    以資證明有上開不動產交易，嗣經張阿梧、己○○○、甲○○、劉懋政及劉承禮之子劉洋廷於偵查中供述，暨己○○○
    於偵查中提出如附表一編號１之買賣契約書、如附表二之本
    票及如附表一編號２之存證信函，始悉上情。
三、案經臺灣臺中地方法院檢察署檢察官自動檢舉偵查起訴。
    理  由
一、訊據上訴人即被告（下稱被告）丁○○、戊○○固均不否認
    被告丁○○欲以甲○○名義，向己○○○購買土地，遂邀同
    被告戊○○代表買受人甲○○、丁○○擔任介紹人，於上揭
    時、地與己○○○訂立如附表一編號１之買賣契約書，並交
    付如附表二所示本票作為價金餘款擔保之事實（事實欄一部
    分），被告丁○○亦不否認如附表一編號２之存證信函為伊
    以甲○○名義寄發予己○○○（事實欄一部分），如附表一
    編號３、４之買賣契約書、協議書上張阿梧、劉懋政、劉承
    禮之署押係伊所填載之事實，惟被告等2人均矢口否認有何
    偽造文書、偽造有價證券犯行。就犯罪事實欄一部分，被告
    丁○○辯稱：伊有獲得甲○○授權，之所以用甲○○名義訂
    立契約及簽發本票，係因為有獲得授權處理甲○○之另筆祖
    產共有土地，須將位置偏僻的原來祖產土地賣掉，換買較接
    近市區的土地，所以伊才找己○○○買土地云云；被告戊○○辯稱：因被告丁○○向伊出示甲○○之身分證、印章等資
    料，依常理伊相信被告丁○○有得到甲○○的授權，係出於
    過失始以甲○○名義訂立契約及填載本票云云。就犯罪事實
    欄二部分，被告丁○○辯稱：如附表一編號３的買賣契約書
    確實有簽立，但張阿梧與伊訂立的契約本來是每坪五萬元，
    是為了向銀行貸款才又在91年6月11日寫一份，寫每坪9萬元
    ，由於契約書記載親收訂金1千萬元不是事實，這份契約書
    後來沒有採用，廖一驊、張阿梧的名字與戊○○更改的地址
    ，是伊自己留存影本，事後加上去的，是作記號用的，如附
    表一編號４的協議書，劉懋政、劉承禮的名字都是伊加上去
    的，都是要作紀念的，因為寫協議書時，劉懋政及劉承禮的
    兒子劉洋廷都在場，所以伊作記號表示劉懋政及劉承禮在場
    ，因為是在劉承禮的兒子劉洋廷的代書事務所，伊不知道劉
    洋廷的名字，所以寫劉承禮，契約書有得到張阿梧的同意，
    協議書有得到劉懋政、劉承禮同意，伊認為張阿梧、劉懋政
    、劉承禮要串通起來詐騙伊云云。經查：
  (一)事實欄一部分：
    (1)被告丁○○邀同被告戊○○，向己○○○表明甲○○欲購
      買土地，由被告戊○○代表買方、丁○○擔任介紹人，以
      承買人「甲○○」名義與己○○○訂立如附表一編號１之
      買賣契約書，並交付如附表二之二紙本票作為價金餘款之
      擔保，嗣被告丁○○又自行以「甲○○」名義寄發存證信
      函予己○○○之事實，業據被害人己○○○及其子蔡政弘
      於另案台灣台中地方法院檢察署92年偵字第17367號偵訊
      （見該偵查案卷第122～123頁）及蔡政弘於原審94年8月
      22日審理期日指訴、證述綦詳，並有如附表一編號１之土
      地買賣契約書、附表二之本票2紙及附表一編號３之存證
      信函在卷可稽。被告等2人既分別辯稱：伊係有權簽發或
      因過失而誤信甲○○有授權云云，應審究者為被告丁○○
      是否確實獲得甲○○之授權？
    (2)證人甲○○於另案92年偵字第17 367號偵查中結證稱：本
      件買賣契約書不是伊簽名，不是伊蓋章，伊也沒有授權丁○○，本票也沒有伊簽發的，伊不同意這件買賣，也沒有
      理由買這塊地；伊有繼承一塊地，被他人佔用蓋廁所，所
      以伊叔叔（即案外人巫榮焜）有交代伊姑丈即被告丁○○
      去處理，但伊沒有授權被告買土地等語（見該偵查卷第
      167頁、171 頁）；又於原審結證稱：伊是直到出賣人的
      兒子到伊家中問買土地的事，伊才知道被人冒名，印象中
      處理伊遭人佔用之另筆土地辦理鑑界要用到印章，在出賣
      人的兒子找伊後，伊趕快向被告丁○○拿回當初委託伊辦
      理鑑界之相關文件和印章及身分證影本，鑑界都是伊母親
      與伊叔叔巫榮焜用電話聯絡，應該沒有書面資料，伊委託
      巫榮焜處理土地，沒有提到要交換石岡鄉都市計畫內的土
      地，如附表一編號２的存證信函也不是伊所寄發等語（見
      原審卷第127～130頁），依甲○○所證述，被告丁○○並
      未獲得其授權。
    (3)被告丁○○於原審94年3月9日準備程序固提出巫榮焜之91
      年3月1日授權書，記載：「授權人（即巫榮焜）與共有持
      分人兄之繼承人甲○○、巫林愛連、巫貞蓉、巫美慧等人
      之共有持分土地坐落臺中縣石岡鄉○○○段184之1號．．
      ．各人同意出售並交換在石岡鄉都市計畫內之土地買賣事
      宜」等語（見原審卷第99頁），暨提出甲○○之90年9月
      25日授權書，記載：「授權人所有共有坐落臺中縣石岡鄉
      ○○○段184之1地號土地．．．另外一筆同段184之4號土
      地，被第三人竊佔使用經有15年之久，無法收回該土地全
      部之苦．．．受叔叔巫榮焜達成協定同意上開土地處理之
      一切法律行為」等語（見原審卷第100頁）。惟被告丁○○於原審自承上開授權書是伊所寫（見原審卷第132、137
      頁），是否能證明甲○○確有此授權，已非無疑。況甲○○係因伊繼承而來之共有土地遭佔用，始經由其母親（即
      巫林愛連）、叔叔（即巫榮焜）商談如何解決佔用事宜，
      並委由被告丁○○處理，業經甲○○於另案偵查及原審結
      證明確，已如前述。參諸被告在另案偵查時供述稱：「之
      前他（指甲○○）有一筆土地被人家竊佔，叫我全權幫他
      處理」（見偵字第17367號偵查卷第170頁），又於原審94
      年3月9日準備程序供述稱：「因為他的土地被人佔用，全
      權委託我處理。當初他委託我處理佔用的事情，有將身分
      證、授權書由他的母親寄過來」等語（見原審卷第93頁）
      ，可見甲○○委託被告處理者，僅為因共有土地遭人佔用
      之糾紛。況被告丁○○於偵查中即已供承：「這件案子是
      我借用他（指甲○○）當人頭，至於交付的價金都是我自
      己的錢。．．．我有債權人在催討債務，所以不敢用自己
      的名字，就用他的人頭，他也沒有損失任何財物，錢都是
      我出的」等語（見偵字第17367號偵查卷第170～171頁）
      ，益徵被告丁○○僅受委任處理土地佔用糾紛，並無經授
      權以甲○○名義向己○○○購買土地，故被告丁○○辯稱
      甲○○有授權出售並交換在石岡鄉都市計畫內之土地云云
      ，委無可採。
    (4)被告戊○○辯稱：因被告丁○○出示甲○○之身分證、印
      章，遂誤認甲○○有授權云云。惟本件被告丁○○未經甲○○授權訂立本件買賣契約及簽發本票，而本件買賣價額
      達420萬元，且除定金20萬元以支票給付外，餘款400萬元
      尚簽發以甲○○為發票人之本票以資擔保，而被告戊○○
      於另案偵查中自承：丁○○那時說他的親戚在臺北開建設
      公司，就用他的名字等語（見偵字第17367號偵查卷第171
      頁），又於原審準備程序供承：「土地買賣是因為甲○○
      與被告丁○○是親戚，因為被告丁○○有欠債，告訴我債
      權人要把他送法院，被法院拍賣會比較便宜，所以邀請我
      一起買，我以前跟他是朋友所以他找我一起買」等語（見
      原審卷第19頁），可見被告戊○○對於本件土地買賣契約
      係被告丁○○要購買，並非經由甲○○授權，當知之甚明
      。故被告戊○○空言辯稱誤認為甲○○有授權云云，亦無
      可採。是以，被告丁○○、戊○○上開所辯，核係事後卸
      責之詞，不足採信，其犯行均堪以認定。
  (二)事實欄二部分：
    (1)如附表一編號３買賣契約書上買受人張阿梧及廖一驊的名
      字、編號４協議書上見證人劉懋政、劉承禮的名字皆是被
      告丁○○所書立，且是伊在自己留存之買賣契約書、協議
      書上自己加註張阿梧、廖一驊、劉懋政、劉承禮等人的名
      字等情，業據被告丁○○於原審所是認，核與證人張阿梧
      於原審結證稱：伊在91年6月間本來要與被告丁○○簽立
      買賣契約，如附表一編號３的買賣契約書就是當時簽的，
      但簽完隔天雙方就不願意買賣，原訂的契約書已經撕毀了
      等語，共同被告戊○○供述稱：該契約書伊的名字部分是
      伊寫的，但張阿梧還沒有跟被告丁○○協調好，所以張阿
      梧沒有簽名在契約書的正本，契約書正本上也沒有廖一驊
      的簽名等語，證人劉洋廷於原審證稱：如附表一編號４協
      議書上見證人劉承禮的名字不是伊父親所寫，也不是伊所
      寫，伊父親早在86年間過世等語，互核大致相符。
    (2)按買賣契約書末頁之簽名欄係用以供出賣人或買受人簽名
      、用印，以確立買賣契約之意思表示一致，又在文書上表
      明係見證人，係指在場親見親聞，並表明文書之記載確與
      事實相符之意，均足以表彰一定之意思。被告丁○○在如
      附表一編號３買賣契約書之末頁買受人簽名欄書立張阿梧
      、廖一驊之姓名，暨在編號４協議書上見證人欄書立劉懋
      政、劉承禮姓名，而表彰張阿梧、廖一驊有訂立買賣契約
      ，暨劉懋政、劉承禮有願擔任見證人之用意，自係偽造他
      人署押、偽造私文書之行為，故被告丁○○空言辯稱伊係
      作記號云云，自屬無據。又證人即被告丁○○之女丙○○
      雖於本院結證稱：「（以下辯護人問：這個協議書你看過
      嗎？）我瞭解這是真的，當時我有在場。因我父親喜歡把
      當時的情形紀錄。（協議書上見證人丙○○是否你簽名的
      ？）沒錯。（協議書是否作廢？）有1份是作廢的。（你
      簽完名後才作廢嗎？）本來就沒有意思要作廢。（當時你
      在簽名時，對方有無簽名？）我不確定。（當時證人除了
      你之外，還有哪些人？）還有很多人。（你爸爸是否有把
      在場的人都紀錄在上面？）有，他會紀錄，因怕忘記。（
      審判長問：你父親會把在場的人都紀錄的習慣，有無其他
      證明？）我是他女兒，我知道他有這個習慣，他常常拿給
      我看。」等語（見本院卷第61～62頁），核前揭常理有違
      ，不能據其證詞為有利被告丁○○之認定。此部分亦事證
      明確，被告丁○○犯行亦堪認定。
  (三)按被告以外之人（包括證人、鑑定人、告訴人、被害人及共
    同被告等）於審判外之陳述雖不符刑事訴訟法第159條之1至
    之4等四條之規定，而經當事人於審判程序同意作為證據，
    法院審酌該言詞陳述或書面陳述作成時之情況，認為適當者
    ，亦得為證據；當事人、代理人或辯護人於法院調查證據時
    ，知有刑事訴訟法第159條第1項不得為證據之情形，而未於
    言詞辯論終結前聲明異議者，視為有前項之同意，同法第
    159條之5定有明文。本件證人己○○○、蔡政弘、甲○○固
    均曾於偵查中為陳述，其性質雖屬傳聞證據，法院審理時予
    以提示並告以要旨，且各經檢察官、辯護人及被告等人表示
    意見。當事人或辯護人已知上述筆錄乃傳聞證據，且均未於
    言詞辯論終結前對該等筆錄內容異議，依上開規定，是上揭
    證人等於偵查中之證言已擬制同意其有證據能力，本院審酌
    上開筆錄作成時，無不當取供之情形，認為以之作為本案之
    證據亦屬適當，是其等於偵查筆錄之證言自具有證據能力。
二、按刑法上偽造文書，係指行為人未得本人之授權，亦無其他
    有權製作之原因，而冒用他人名義製作表彰一定意義之文書
    而言。又所謂偽造有價證券，係指行為人未得本人之授權，
    亦無其他有權簽發之原因，而冒用他人名義簽發有價證券而
    言。又行使影本，作用與原本相同，偽造私文書後，持以行
    使其影本，偽造之低度行為為高度之行使行為所吸收，仍應
    論以行使偽造私文書罪（最高法院70年臺上字第1107號判例
    參照）。核被告丁○○、戊○○等2人共同以「甲○○」名
    義偽造如附表一編號１之買賣契約書、簽發如附表二之本票
    （即事實欄一前段），均係犯刑法第201條第1項意圖供行使
    而偽造有價證券罪及同法第216條、第210條行使偽造私文書
    罪。被告丁○○冒用「甲○○」名義寄發如附表一編號２之
    存證信函（即事實欄一後段），暨被告丁○○在如附表一編
    號３買賣契約書之末頁買受人簽名欄偽填張阿梧、廖一驊之
    姓名，暨在編號４協議書上見證人欄偽填劉懋政、劉承禮姓
    名，分別表彰張阿梧、廖一驊有訂立買賣契約，暨劉懋政、
    劉承禮有願擔任見證人之用意後，並進而行使作用與原本相
    同之影本（即事實欄二），均係犯刑法第216條、第210條行
    使偽造私文書罪。被告丁○○、戊○○就事實一偽造附表一
    編號１之買賣契約書及附表二以甲○○為共同發票人之本票
    之犯行，有犯意聯絡及行為分擔，為共同正犯。又被告丁○○、戊○○二人共同偽造如附表一編號１、附表二「甲○○
    」署押、印文，及被告丁○○偽造如附表一編號２、３、４
    所示「甲○○」印文、「張阿梧」及「廖一驊」署押、「劉
    懋政」及「劉承禮」署押之行為，均為偽造有價證券、偽造
    私文書之階段行為；偽造私文書後復持以行使，偽造私文書
    之低度行為應為行使之高度行為所吸收，均不另論罪。又按
    同時偽造同一被害人之多件同類文書（如不動產移轉登記所
    需之委託書，不動產買賣契約書，移轉登記申請書）或同一
    被害人之多張支票時，其被害法益仍僅一個，不能以其偽造
    之文書件數或支票張數，計算其法益。此與同時偽造不同被
    害人之文書或支票時，因有侵害數個人法益，係一行為觸犯
    數罪名者迥異（最高法院73年臺上字第3629號判例意旨參照
    ）。被告丁○○、戊○○二人同時地偽造如附表二以甲○○
    為發票人名義之本票2張，以充為與己○○○買賣價金之擔
    保，係基於同一偽造有價證券犯意下之接續行為，應僅侵害
    一個法益，只論以一罪。被告丁○○先後多次行使偽造私文
    書犯行（即附表一編號１、２、３、４部分），時間緊接，
    所犯各構成要件復相同，應依刑法第五十六條連續犯論以一
    罪。被告丁○○、戊○○等2人所犯之偽造有價證券、行使
    偽造私文書2罪間，有方法結果之牽連關係，均應依刑法第
    55條規定，從一重之偽造有價證券罪處斷。被告丁○○以甲○○名義寄發如附表編號２之存證信函之犯行（即事實欄一
    後段），雖未據公訴人提起公訴，然該等犯行與已起訴之犯
    罪事實間，具有牽連犯、連續犯裁判上一罪之關係，為起訴
    效力所及，自應併予審究。被告戊○○嗣後即賠償被害人己○○○並取回如附表二編號２之2紙本票，而返還予甲○○
    之妻張淑娟，有協議書二件及切結書一件在卷可憑（見偵字
    第17367號偵查卷第147、154；發查字第4563號偵查卷第19
    頁），已知悔悟，是本件犯罪情節在客觀情狀上顯可憫恕，
    縱科以法定本刑之最低刑度，仍嫌過重，在客觀上足以引起
    一般同情，爰依刑法第59條之規定減輕其刑。
三、原審依據上述理由，適用刑法第28條、第56條、第201條第1
    項、第216條、第210條、第55條、第59條、第38條第1項第2
    款、第205條、第219條，並審酌被告丁○○因自己財務狀況
    不佳，恐自己所有之土地遭低價拍賣，率爾偽造如附表一所
    示文件及如附表二所示本票，使被害人陷於財產上權利義務
    關係不確定之嚴重不安狀態，且於買受人己○○○查悉後，
    不知警惕，猶繼續以甲○○名義寄發存證信函，又其於偵審
    中飾詞狡辯，矢口否認犯行，顯見其毫無悔過之心，被告戊○○受被告丁○○所託而於附表編號一所示本票上填載金額
    及姓名，其所居地位及所為分工較諸丁○○而言，係屬次要
    ，其偽造甲○○為本票發票人之犯行，業已主動取回上開本
    票並返還予被害人，所生損害尚屬輕微，及其品行、智識程
    度、犯罪後之態度等一切情狀，量處被告丁○○有期徒刑3
    年6月之刑，被告戊○○有期徒刑1年8月刑。並敘明如附表
    一編號３之契約書、編號４之協議書，均係被告丁○○所有
    供犯罪所用之物，雖未據扣案，然亦無證據證明其滅失，依
    刑法第38條第1項第2款宣告沒收；如附表二所示2紙本票上
    分別偽造「甲○○」之署押及印文各1枚為共同發票人部分
    ，雖未扣案，惟仍應依刑法第205條之規定宣告沒收；前開
    契約書、協議書、本票偽造部分既經宣告沒收，其上偽造之
    署押自需兼括及之，無庸再重覆諭知沒收；如附表一編號１
    之契約書及編號２之存證信函，既經被告交付、寄發予己○○○收執而持以行使，其所有權均已於交付時移轉於己○○○，並非被告所有，又如附表一編號３之契約書影本、編號
    ４之協議書影本，亦經被告丁○○在臺灣臺中地方法院檢察
    署偵查中提出而為行使，即為該案件之卷證（所在卷證頁數
    如附表一），亦非被告丁○○所有，均無從宣告沒收。惟如
    附表一編號１所示契約書末頁上買受人（甲方）「甲○○」
    署押1枚及其上「甲○○」印文共8枚，編號２所示存證信函
    「甲○○」印文共3枚，均係被告偽造之署押及印文，不問
    屬於犯人與否，均應依刑法第219條之規定，宣告沒收之；
    又附表一編號１契約書首頁買受人「甲○○」，僅係在識別
    何人訂立契約書，並非表示由本人簽名意思之署押，尚無得
    依刑法第219條之規定予以宣告沒收（最高法院85年度臺上
    字第1549號、86年度臺上字第2780號判決參照）。核其認事
    用法俱無不當，量刑亦稱允洽，被告等均猶執陳詞否認犯罪
    而提起上訴，非有理由，應駁回其等上訴。查被告戊○○未
    曾受有期徒刑以上刑之宣告，有台灣高等法院被告全國刑案
    紀錄表在卷可憑，本院認被告戊○○經本案偵查、審判程序
    及刑罰之宣告後，當知警惕而無再犯之虞，所宣告之刑以暫
    不執行為宜，乃併宣告緩刑4年，以啟自新。
據上論斷，應依刑事訴訟法第368條，刑法第74條第1款，判決如
主文。
本案經檢察官乙○○到庭執行職務。
中    華    民    國    95    年    2    月    22     日
            刑事第七庭  審判長法  官  林  榮  龍
                              法  官  許  秀  芬
                              法  官  江  錫  麟
上列正本證明與原本無異。
如不服本判決應於收受送達後十日內向本院提出上訴書狀，其未
敘述上訴之理由者並得於提起上訴後十日內向本院補提理由書（
均須按他造當事人之人數附繕本）。
                              書記官  劉  建  智
中    華    民    國    95    年    2    月    23     日
附錄論罪科刑法條：
刑法第201條第1項：
  意圖供行使之用，而偽造、變造公債票、公司股票或其他有價
  證券者，處3年以上10年以下有期徒刑，得併3千元以下罰金。
刑法第210條：
  偽造、變造私文書，足以生損害於公眾或他人者，處5年以下
  有期徒刑。
刑法第二百十六條：
  行使第210條至第215條之文書者，依偽造、變造文書或登載不
  實事項或使登載不實事項之規定處斷。
附表一：
┌───┬───────┬────────┬────────┬─────┐
│編號  │偽造之文書    │  偽造之印文    │偽造之署押      │文件所在卷│
│      │              │                │                │證頁數    │
├───┼───────┼────────┼────────┼─────┤
│１    │「甲○○」與蔡│「甲○○」印文拾│末頁承買人（甲方│92年偵字第│
│      │林明瑕之不動產│捌枚（契約書壹式│）「甲○○」署押│17367號第 │
│      │買賣契約書    │貳份，每份玖枚）│貳枚（契約書壹式│135頁     │
│      │              │                │貳份，每份壹枚）│          │
├───┼───────┼────────┼────────┼─────┤
│２    │「甲○○」寄發│「甲○○」印文  │無              │同上卷第  │
│      │予己○○○之存│ 肆枚           │                │148頁     │
│      │證信函        │                │                │          │
├───┼───────┼────────┼────────┼─────┤
│３    │「張阿梧」、「│                │末頁買受人乙方「│92年發查字│
│      │廖一驊」與黃欽│                │張阿梧」、「廖一│第4563號第│
│      │祺之不動產買賣│                │驊」之署押各壹枚│第12頁反面│
│      │契約書        │                │。              │          │
├───┼───────┼────────┼────────┼─────┤
│４    │「張阿梧」與黃│                │見證人欄「劉懋  │92年發查字│
│      │欽祺之協議書  │                │政」、「劉承禮」│第1185號卷│
│      │              │                │之署押各壹枚    │第6頁     │
│      │              │                │                │          │
└───┴───────┴────────┴────────┴─────┘
附表二：
┌──┬───┬───────┬───────┬──────┬───────┐
│編號│發票人│發票日（民國）│金額（新臺幣）│票號        │偽造之印文署押│
├──┼───┼───────┼───────┼──────┼───────┤
│ 一 │甲○○│91年5月20日   │二百萬元      │CHNO256555  │「甲○○」印文│
├──┼───┼───────┼───────┼──────┤ 各壹枚、署押 │
│ 二 │甲○○│91年5月27日   │二百萬元      │CHNO256556  │ 各一枚       │
└──┴───┴───────┴───────┴──────┴───────┘
                                                      Ａ


司法院資訊處製作；財團法人民間司法改革基金會備份。
